【裁判字號】    99,交聲,3211
【裁判日期】    991029
【裁判案由】    交管條例聲異
【裁判全文】
臺灣板橋地方法院交通事件裁定        99年度交聲字第3211號
原處分機關  交通部公路總局臺北區監理所
異  議  人
即受處分人  甲○○
上列異議人即受處分人因違反道路交通管理處罰條例案件，對於
交通部公路總局臺北區監理所於民國99年9 月16日以北監自裁字
第裁40-CZ0000000號、第裁40-CZ0000000號、第裁40-CZ0000000
號所為之裁決處分（原舉發案號：臺北縣政府警察局99年7 月23
日北縣警交大字第CZ0000000 號、99年7 月23日北縣警交大字第
CZ0000000 號、99年8 月4 日北縣警交大字第CZ0000000 號），
均聲明異議，本院裁定如下：
    主  文
異議均駁回。
    理  由
一、原處分意旨略以：異議人即受處分人甲○○分別於民國99年
    7 月8 日上午8 時26分許、99年7 月12日文午8 時11分許、
    99年7 月20日上午8 時7 分許，駕駛車牌號碼839-NJ號營業
    用小客車，在臺北縣板橋市○○路○ 段251 號捷運新埔站2
    號出口前，均有「汽車駕駛人於交通頻繁處所，違規攬客營
    運，妨害交通秩序」之違規行為，經臺北縣政府警察局海山
    分局警員拍照採證後，逕行製單舉發，嗣原處分機關調查後
    ，認上開違規行為皆屬實，乃於99年9 月16日分別以北監自
    裁字第裁40-CZ0000000號、第裁40-CZ0000000號、第裁40-C
    Z0000000號裁決書，依道路交通管理處罰條例第38條第1 項
    及第63條第1 項第1 款（裁決書漏引第1 款）之規定，各裁
    處異議人罰鍰新臺幣（下同）1,500 元，並記違規點數1 點
    等語。
二、聲明異議意旨略以：在捷運站出口候車之路人甚多，客人主
    動上車，伊並未下車招攬，指標又不明確，為此，提起本件
    異議，爰請求撤銷原處分云云。
三、按汽車駕駛人，於鐵路、公路車站或其他交通頻繁處所，違
    規攬客營運，妨害交通秩序者，處1,500 元以上3,000 元以
    下罰鍰，道路交通管理處罰條例第38條第1 項定有明文。又
    汽車駕駛人有道路交通管理處罰條例第38條第1 項情形者，
    除依原條款處罰鍰外，並予記違規點數1 點，復為該條例第
    63條第1 項第1 款所明定。次按道路交通管理處罰條例第38
    條第1 項條文之立法目的，係禁止行為人為貪一己之便，不
    遵守交通法規占用車道，而影響道路之順暢通行，致影響交
    通秩序。所謂交通頻繁處所，除指鐵路、公路車站以外，尚
    應包括捷運車站、機場、商站街等人車往來頻繁之處所，蓋
    該等處所極易因汽車駕駛人之違規攬客營運行為造成交通秩
    序混亂，故予明文禁止。又所謂「違規攬客營運」，係指行
    為人違反道路交通管理處罰條例規定為積極或消極之搭載乘
    客之行為；搭載乘客之行為，包括積極開窗戶招呼、鳴喇叭
    提醒、開後座車門延攬、下車邀請，甚至消極受乘客招手而
    搭載，或於停等時任由乘客自行上車而搭載，抑或排隊停等
    於計程車隊中等待載客等，均相當之。
四、經查：
  (一)異議人分別於99年7 月8 日上午8 時26分許、99年7 月12日
    上午8 時11分許、99年7 月20日上午8 時7 分許，駕駛車牌
    號碼839-NJ號營業用小客車，在臺北縣板橋市○○路○ 段25
    1 號捷運新埔站2 號出口前，均有「汽車駕駛人於交通頻繁
    處所，違規攬客營運，妨害交通秩序」之違規行為，經臺北
    縣政府警察局海山分局警員拍照採證後，逕行製單舉發，嗣
    原處分機關調查後，認上開違規行為均屬實，乃於99年9 月
    16日分別以北監自裁字第裁40-CZ0000000號、第裁40-CZ000
    0000號、第裁40- CZ0000000 號裁決書，依道路交通管理處
    罰條例第38條第1 項及第63條第1 項第1 款之規定，各裁處
    異議人罰鍰1,500 元，並記違規點數1 點等情，除據異議人
    自承曾於前述時間，駕駛營業用小客車臨時停車於上開路段
    並搭載乘客等事實無訛外，並有臺北縣政府警察局舉發違反
    道路交通處理事件通知單3 紙暨所附採證照片6 張、臺北縣
    政府警察局海山分局99年9 月2 日北縣警海交裁字第099003
    7536號書函影本1 件附卷可稽。按所謂「攬客營運」，尚包
    含消極之由乘客自行上車後加以搭載之行為，業如前述，而
    異議人確曾先後3 次駕車停等於新埔捷運站2 號出口前，雖
    未積極下車攬客，卻有消極任由乘客自行上車並予以搭載之
    事實。再依卷附之採證照片所示，當時現場尚有其他計程車
    成列停等於異議人所駕營業用小客車之後，顯見異議人主觀
    上當知其與其他計程車成列停止於該處，即係欲於停等時任
    由乘客自行上車而搭載，或排隊停等於計程車隊中等待載客
    ，益徵其確有在該處攬客營運之行為甚明，是異議人辯稱其
    未下車招攬乘客一節，仍無礙於其有攬客營運之實。又異議
    人駕車停等攬客之地點係在捷運站之人車往來頻繁處所，亦
    劃有禁止臨時停車之紅色標線，此觀前揭採證照片即明，其
    在該處停車攬客，自足以妨害交通秩序，亦至為灼然，其有
    在交通頻繁處所，違規攬客營運之行為，堪可認定。
  (二)又新埔捷運站2 號出口附近，僅臺北縣板橋巿文化路段設有
    計程車招呼站可供營業小客車上下客使用，而本件違規地點
    之臺北縣板橋市○○路○ 段乃係禁止臨時停車之處所，路面
    並劃有清晰可見之禁止臨時停車之紅色標線，此據臺北縣政
    府警察局海山分局北縣警海交裁字第0990037536號函說明綦
    詳，且有前揭採證照片6 張在卷可考，是異議人辯稱：違規
    地點之指標不明確云云，顯屬無據。
五、綜上所述，異議人確有於前述時、地違規攬客營運之違規行
    為，原處分機關依道路交通管理處罰條例第38條第1 項、第
    63條第1 項第1 款規定，就異議人先後3 次之違規攬客營運
    行為，各裁處罰鍰1,500 元，並記違規點數1 點，核無違誤
    或不當，是本件異議人之異議為無理由，應予駁回。
據上論斷，應依道路交通案件處理辦法第19條，裁定如主文。
中    華    民    國    99    年    10    月    29    日
                  交通法庭   法  官  王瑜玲
以上正本證明與原本無異
如不服本裁定應於送達後5日內向本院提出抗告狀
                             書記官  謝嘉玲
中    華    民    國    99    年    11    月    5     日

司法院資訊處製作；財團法人民間司法改革基金會備份。
